【裁判字號】    97,審訴,1173
【裁判日期】    970925
【裁判案由】    毒品危害防制條例
【裁判全文】
臺灣桃園地方法院刑事判決            97年度審訴字第1173號
公  訴  人  臺灣桃園地方法院檢察署檢察官
被      告  甲○○
指定辯護人  本院公設辯護人  陳瑞明
上列被告因違反毒品危害防制條例案件，經檢察官提起公訴（97
年度毒偵字第1930號），嗣於本院準備程序進行中，被告就被訴
事實為有罪之陳述，經本院告知簡式審判程序意旨，並聽取公訴
人、被告之意見後，本院合議庭裁定改由受命法官獨任依簡式審
判程序審理，並判決如下：
    主  文
甲○○施用第一級毒品，累犯，處有期徒刑柒月，扣案之注射針
筒壹支沒收。又施用第二級毒品，累犯，處有期徒刑伍月，扣案
之第二級毒品安非他命伍包連同包裝伍只（合計毛重伍點零柒公
克）沒收銷燬之。應執行有期徒刑拾壹月，扣案之第二級毒品甲
基安非他命伍包連同包裝伍只（合計毛重伍點零柒公克）均沒收
銷燬之，扣案之注射針筒壹支沒收。
    事  實
一、甲○○前有違反毒品危害防制條例、收受贓物、公共危險等
    前科，其中於民國90年間，因施用第二級毒品案件，經本院
    以90年度毒聲字第4216號裁定送觀察、勒戒後，認無繼續施
    用毒品傾向，於90年10月26日釋放出所，復經臺灣桃園地方
    法院檢察署檢察官於90年10月26日以90年度毒偵字第4086號
    為不起訴處分確定。嗣於92年間，又因再犯施用毒品案件，
    經臺灣臺東地方法院以92年度毒聲字第201 號裁定送觀察、
    勒戒後，認有繼續施用毒品傾向，再經臺灣臺東地方法院以
    92年度毒聲字第235 號裁定令入戒治處所施以強制戒治1 年
    ，於93年1 月9 日因法律修正釋放出所，本次施用毒品犯行
    並經臺灣臺東地方法院以92年度東簡字第461 號判處應執行
    有期徒刑9 月（其中施用第一級毒品部分判處有期徒刑6 月
    ，施用第二級毒品部分判處有期徒刑4 月），於93年10月4
    日縮刑期滿執行完畢；又94年間，因收受贓物罪及公共危險
    罪案件，經本院以94年度桃交簡字第586 號判決判處有期徒
    刑3 月及罰金新台幣18000 元確定，有期徒刑部份於96年1
    月31日縮刑期滿執行完畢（均構成累犯）。猶不知悛悔，明
    知海洛因、甲基安非他命係業經公告列為毒品危害防制條例
    第2 條第2 項第1 款、第2 款之第一、二級毒品，不得非法
    持有、施用，竟分別基於施用第一級毒品海洛因、第二級毒
    品甲基安非他命之犯意，於97年4 月10日某時，在桃園縣桃
    園市○○街公園，施用第一級毒品海洛因1 次；另於同年月
    7 、8 日某時，在桃園縣桃園市○○街212 之1 號13樓居處
    ，施用第二級毒品甲基安非他命1 次。嗣於97年4 月11日凌
    晨2 時30分許，在桃園縣八德市○○街58巷8 號前為警查獲
    ，並扣得其所有之安非他命5 包連同包裝袋5 只（合計毛重
    5.07公克）、及供施用第一級毒品（但非專供）所用之注射
    針筒1 支。
二、案經桃園縣政府警察局移送臺灣桃園地方法院檢察署檢察官
    偵查起訴。
    理  由
一、本案被告甲○○所犯之罪，並非法定刑為死刑、無期徒刑或
    最輕本刑3 年以上有期徒刑之罪，亦非高等法院管轄第一審
    之案件，而被告於準備程式中就被訴事實已為有罪之陳述，
    經本院告知簡式審判程式之旨，並聽取被告與公訴人之意見
    後，本院合議庭乃依刑事訴訟法第273 條之1 第1 項規定，
    裁定由受命法官獨任進行簡式審判程式，合先敘明。
二、本件認定事實所引用之本件卷內所有卷證資料（包含人證與
    文書證據、物證等證據），並無證據證明係公務員違背法定
    程序所取得，而檢察官及被告於審判期日對法院提示之卷證
    表示沒意見等語，且卷內之文書證據，亦無刑事訴訟法第15
    9 條之4 之顯有不可信之情況與不得作為證據之情形。綜上
    ，依刑事訴訟法第159 條至159 條之5 之規定，本件認定事
    實所引用之本件卷證所有證據（包含人證與文書證據、物證
    等證據），均有證據能力。
三、訊據被告甲○○對其於上揭時、地，分別施用第一級毒品海
    洛因及第二級毒品甲基安非他命之犯罪事實坦承不諱。而員
    警查獲被告後所採集之尿液檢體，經送請台灣檢驗科技股份
    有限公司以酵素免疫分析法初步檢驗，再佐以氣相層析質譜
    儀分析法確認檢驗結果確呈鴉片類陽性反應、安非他命類陽
    性反應，此有桃園縣政府警察局被採尿人尿液暨毒品真實姓
    名與編號對照表、台灣檢驗科技股份有限公司濫用藥物檢驗
    報告各1 份附卷可稽，而以氣相層析質譜儀作藥物及其代謝
    產物之定性及定量分析，幾乎不會有偽陽性反應產生，為毒
    品檢驗學之常規，亦為本院辦理相關違反毒品危害防制條例
    案件所知悉，上開檢驗結果當足以認定為真實。另扣案之透
    明結晶5 包連同包裝袋5 只（合計毛重5.07公克），經初步
    鑑定結果含安非他命成分，此有桃園縣政府警察局查獲毒品
    危害防制條例「毒品」初步鑑驗報告單1 紙在卷可考。此外
    ，並有供被告施用（但非專供）第一級毒品海洛因注射針筒
    1 支扣案可佐，足見被告上開自白確與事實相符，應堪採信
    。綜上所述，本件事證明確，被告上揭犯行堪以認定，應予
    依法論科。
四、核被告所為，係犯毒品危害防制條例第10條第1 項之施用第
    一級毒品海洛因罪、同條例第10條第2 項之施用第二級毒品
    甲基安非他命罪。其施用前持有第一級毒品，以及施用前後
    持有第二級毒品之低度行為，為其施用第一、二級毒品之高
    度行為所吸收，不另論罪。查被告前有如事實欄所載之犯罪
    科刑執行情形，有臺灣桃園地方法院檢察署刑案資料查註紀
    錄表、臺灣高等法院被告前案紀錄表各1 份在卷可參，被告
    於前案執行完畢後5 年內故意再犯本件有期徒刑以上之2 罪
    ，均為累犯，各應依刑法第47條第1 項之規定加重其刑。爰
    審酌被告因施用毒品案，前經觀察、勒戒及強制戒治後，復
    因施用毒品案，迭經檢察官依法訴追，仍不知悔改、警惕，
    猶繼續施用毒品，本不宜寬貸，惟此乃自戕行為及被告犯後
    已坦承悔悟，分別量處如主文所示之刑，並定應執行之刑。
五、末查，扣案之透明結晶5 包連同包裝袋5 只（合計毛重5.07
    公克），含安非他命成分，此有桃園縣政府警察局查獲毒品
    危害防制條例「毒品」初步鑑驗報告單1 紙在卷可考，均應
    依毒品危害防制條例第18條第1 項前段規定，沒收銷燬之；
    包裹第二級毒品安非他命之包裝袋與前開毒品無從完全剝離
    ，併依毒品危害防制條例第18條第1 項前段規定，均沒收銷
    燬之。至扣案之注射針筒1 支，係被告所有供（但非專供）
    其施用第一級毒品海洛因所用之物，業據其供明在卷，應依
    刑法第38條第1 項第2 款規定宣告沒收。
據上論斷，應依刑事訴訟法第273 條之1 第1 項、第299 條第1
項前段，毒品危害防制條例第10條第1 項、第2 項、第18條第1
項前段，刑法第11條、第47條第1 項、第51條第5 款、第38條第
1 項第2 款，判決如主文。
本案經檢察官潘怡華到庭執行職務。
中    華    民    國    97    年    9     月    25    日
                  刑事庭  法  官  徐  培  元
以上正本證明與原本無異
                            書記官  楊  美  慧
中    華    民    國    97    年    9     月    25    日
如不服本判決書應於送達後10日內向本院提出上訴狀。
附錄本案論罪科刑法條：
毒品危害防制條例第10條
施用第一級毒品者，處六月以上五年以下有期徒刑。
施用第二級毒品者，處三年以下有期徒刑。


司法院資訊處製作；財團法人民間司法改革基金會備份。
